臺灣桃園地方法院刑事判決　　　　　　　 96年度訴字第169號
公　訴　人　臺灣桃園地方法院檢察署檢察官
被　　　告　乙○○
　　　　　　　　　　　164巷.
　　　　　　　　　　（現因另案於臺灣桃園監獄執行中）
　　　　　　丙○○
　　　　　　　　　　　18號3.
　　　　　　　　　　（現因另案於臺灣桃園監獄執行中）
　　　　　　丁○○
　　　　　　　　　　（現因另羈押於臺灣臺北看守所）
上列被告等因公共危險等案件，經檢察官提起公訴（95年度偵字
第22428、26449 號），本院判決如下：
    主  文
乙○○結夥三人以上竊盜，處有期徒刑拾月，減為有期徒刑伍月
；又共同以他法致生往來之危險，處有期徒刑壹年，減為有期徒
刑陸月。應執行有期徒刑拾月。
丙○○結夥三人以上竊盜，處有期徒刑拾月，減為有期徒刑伍月
；又共同以他法致生往來之危險，處有期徒刑壹年，減為有期徒
刑陸月。應執行有期徒刑拾月。
丁○○結夥三人以上竊盜，處有期徒刑拾月，減為有期徒刑伍月
；又共同以他法致生往來之危險，處有期徒刑壹年，減為有期徒
刑陸月。應執行有期徒刑拾月。
    事  實
一、乙○○、丙○○與丁○○基於意圖為自己不法所有之犯意聯
    絡，於民國95年10月25日晚間7 時許，由乙○○駕駛車牌號
    碼KD—0925號自小貨車（下稱上開自小貨車），搭載丙○○
    、丁○○，至桃園縣龍潭鄉大平村大平集會所2 －6 號前工
    地內（下稱上開工地），見無人在場，認有機可趁，即先推
    由丙○○、丁○○下車，徒手竊取甲○○所有放置在上開工
    地之大小型造型鐵模共28個（下稱系爭造型鐵模），得手後
    ，隨即搬上上開小貨車，而於丙○○、丁○○上車後，由乙○○駕駛上開自小貨車逃離現場，適為大平村村長鍾國鉉發
    現而報警，於同日晚間7 時30分許，為警循線發現上開自小
    貨車，乙○○、丙○○與丁○○為阻止警車追緝，即基於以
    他法致生公眾往來危險之犯意聯絡，推由丁○○自上開自小
    貨車之副駕駛座爬到車輛後方放置系爭鐵模處，復於同日晚
    間7 時30分許至同日晚間8 時許，沿途於附表所示之地點，
    接續從自小貨車上向道路拋擲其等所竊得之系爭造型鐵模（
    約1 公尺見方、重10公斤左右），而以此方式阻擾警方追緝
    ，致生人車往來之危險，嗣於同日晚間8 時10分，在桃園縣
    平鎮市○○路○段，為警方查獲。
二、案經桃園縣政府警察局龍潭分局報告臺灣桃園地方法院檢察
    署檢察官偵查起訴。
    理  由
一、按傳聞法則之重要理論依據，在於傳聞證據未經當事人之反
    對詰問予以核實，乃予排斥，惟若當事人已放棄對原供述人
    之反對詰問權，於法院審判時表明同意該等傳聞證據可作為
    證據，基於證據資料愈豐富，愈有助於真實發現之理念，並
    貫徹刑事訴訟法修法加重當事人進行主義之精神，確認當事
    人對於證據能力有處分權之制度，傳聞證據經當事人同意作
    為證據，法院認為適當者，亦得為證據。另當事人於調查證
    據時，對於傳聞證據表示「沒有意見」、「不用再傳喚詰問
    」，而未於言詞辯論終結前聲明異議，應視為已有將該等傳
    聞證據採為證據之同意，此刑事訴訟法第159 條之5 定有明
    文。本案被告丙○○於本院準備程序中已表示對卷內人證、
    書證之證據能力無意見，本院審理時，被告乙○○、丙○○
    、丁○○對於被告以外之人於審判外之陳述之證據能力並未
    表示意見，迄本院辯論終結前，被告乙○○、丙○○、丁○○亦未爭執本案證據之證據能力，依刑事訴訟法第159 條之
    5 第2 項之規定，應視為被告乙○○、丙○○、丁○○已同
    意本案相關之傳聞證據均可作為證據，本院斟酌本案卷內之
    證據並非非法取得，亦無證明力明顯過低之情形，且經本院
    於審判期日依法進行證據之調查、辯論，被告乙○○、丙○○、丁○○於訴訟上之程序權，已受保障，前揭各該證據，
    均得採為證據，先予敘明。
二、訊據被告丁○○對於上揭事實均坦白承認，而被告丙○○固
    坦承上開加重竊盜犯罪事實，惟矢口否認有何妨害公眾往來
    安全犯行；被告乙○○則均矢口否認有何加重竊盜、妨害公
    眾往來安全犯行，被告丙○○辯稱：案發當時伊並不知道被
    告丁○○為何跑到車後方去丟鐵模，伊亦不知道被告丁○○
    丟鐵模的事云云，而被告乙○○則以伊原先不知道被告丙○○是找伊去偷別人的東西，且伊亦不知道被告丁○○爬到後
    方丟東西等語置辯。然查：
（一）上揭加重竊盜之事實，業據被告丁○○、丙○○於本院審
      理中自白不諱，而被告乙○○於檢察官訊問時亦就其參與
      本件加重竊盜犯行之過程供述甚詳，並核與證人即被害人
      甲○○於警詢時所證述失竊系爭造型鐵模之情節相符，且
      經證人鍾國鉉於警詢中就其於案發當時如何發現將系爭造
      型鐵模載離上開失竊地點一情證述明確，此外，復有失竊
      現場照片、贓物照片各2 幀；贓物認領保管單1 紙附卷可
      稽（附於偵查卷第41、46、48頁）。
（二）上揭妨害公眾往來安全之事實，業據被告丁○○於本院審
      理中供承在卷，且經證人即案發當日查獲被告等之警員蔡
      政宏、宗萬雄於本院審理中結證屬實在卷（見本院96年4
      月30日審判筆錄），此外，復有案發、查獲現場照片12幀
      （附於偵查卷第47、49、50、51、52、53頁）。
（三）被告乙○○雖辯稱：伊原先不知道被告丙○○是找伊去偷
      別人的東西云云，惟顯已與上開事證有間，且證人即共犯
      丙○○於警詢中亦就案發當日被告乙○○參與本件竊盜犯
      行負責駕駛載運贓物一情證述在卷（見偵查卷第26頁），
      及證人即共犯丁○○於本院審理中結證稱：伊於95年10月
      25日有與被告乙○○、被告丙○○一起去工地偷造型鐵模
      ，伊係與被告丙○○說好一起去，而被告丙○○打電話給
      被告乙○○，伊與被告丙○○就先去找被告乙○○，之後
      被告乙○○就開車載伊與被告丙○○去等語（見本院96年
      6 月11日審判筆錄），職是，被告乙○○所辯上情，應係
      事後卸責之詞，委無足取。
（四）被告乙○○、丙○○固均辯稱：其等不知被告丁○○跑到
      車後方去丟鐵模云云，然證人宗萬雄於本院審理中結證稱
      ：伊駕車追被告等時，車速在福龍路上快到80公里，伊的
   　 速度會跟著被告丁○○丟鐵模的速度有所增減，他如有丟
      ，伊會看情形煞車，因被告丁○○要丟前會先躲在車斗下
      方，一站起來就丟，而鐵模掉在地上時除了聲音，還有火
      花等語，且證人丁○○於本院審理中亦結證稱：伊從窗戶
      爬過去貨車後方，在伊爬過去時，被告丙○○應該會看到
      ，而伊前後丟鐵模時間約有5 到10分鐘，當時大約丟了10
      多塊鐵模等語，而佐以被告乙○○於案發當時既高速駕駛
      上開小貨車以逃避警車之追緝，則其自當密切注意後方，
      以明警車之動態一節，益徵被告乙○○、丙○○應無完全
      不知被告丁○○在上開自小貨車後方所為丟擲系爭造型鐵
      模行為之理，從而，被告乙○○、丙○○所辯不知情云云
      ，要非事實，難以憑信。
（五）綜上所述，被告乙○○、丙○○、丁○○上揭加重竊盜、
      妨害公眾往來安全犯行，均事證明確，足可認定，應依法
      論科。
三、核被告乙○○、丙○○、丁○○所為，均係犯刑法第321 條
    第1 項第4 款之結夥三人以上加重竊盜罪，及刑法第185條
    第1 項之妨害公眾往來安全罪。又被告乙○○、丙○○、丁○○於密接時、地，先後所為妨害公眾往來安全之行為，係
    出於單一犯意，接續為妨害公眾往來安全行為之數個舉動，
    侵害一個法益，為接續犯，屬單純一罪，應僅論以一妨害公
    眾往來安全罪。被告乙○○、丙○○、丁○○就上開加重竊
    盜、妨害公眾往來安全等犯行，均具有犯意聯絡及行為分擔
    ，皆為共同正犯。再被告乙○○、丙○○、丁○○所犯上開
    二罪間，犯意各別，罪名不同，應分論併罰。爰審酌被告乙○○、丙○○、丁○○正值壯年，不思正途，為一時貪念，
    竟竊取他人所有之財物，且為上開妨害公眾往來安全犯行，
    嚴重影響社會秩序，所為非是，及其等犯罪之動機、目的、
    手段、竊得財物之價值、犯後之態度、素行等一切情狀，各
    量處如主文所示之刑，而被告乙○○、丙○○、丁○○所犯
    上開結夥三人以上加重竊盜罪、妨害公眾往來安全罪，均為
    96年4 月24日以前所犯，所犯上開各罪，悉合於中華民國九
    十六年罪犯減刑條例所規定之減刑條件，應依該條例第2 條
    第1 項第3 款之規定，分別予以減為如主文所示之刑，並均
    定其等應執行之刑。
據上論斷，應依刑事訴訟法第299 條第1 項前段，中華民國九十
六年罪犯減刑條例第2 條第1 項第3 款、第7條 、第10條第1 項
，刑法第28條、第321 條第1 項第4 款、第185 條第1 項，第51
條第5 款，刑法施行法第1 條之1 第1 項、第2 項前段，判決如
主文。
本案經檢察官鄭東峰到庭執行職務。
中　　華　　民　　國　　96　　年　　8 　　月　　20　　日
                        刑事第十二庭審判長法  官  游紅桃
                                  　　　　法  官  陳雪玉
                                  　　　　法  官  王美玲
以上正本證明與原本無異。
如不服本判決，應於送達後10日內，向本院提出上訴狀。
                                          書記官  吳玉蘭
中　　華　　民　　國　　96　　年　　8 　　月　　20　　日
附錄本案論罪科刑法條：
刑法第321條：
犯竊盜罪而有左列情形之一者，處六月以上、五年以下有期徒刑
：
一  於夜間侵入住宅或有人居住之建築物、船艦或隱匿其內而犯
    之者。
二  毀越門扇、牆垣或其他安全設備而犯之者。
三  攜帶兇器而犯之者。
四  結夥三人以上而犯之者。
五  乘火災、水災或其他災害之際而犯之者。
六  在車站或埠頭而犯之者。
前項之未遂犯罰之。
刑法第185條：
損壞或壅塞陸路、水路、橋樑或其他公眾往來之設備或以他法致
生往來之危險者，處五年以下有期徒刑、拘役或五百元以下罰金
。
因而致人於死者，處無期徒刑或七年以上有期徒刑。致重傷者，
處三年以上、十年以下有期徒刑。
第一項之未遂犯罰之。
附表：
 ┌───┬──────────┬───────────┐
 │編號  │時間                │地點                  │
 ├───┼──────────┼───────────┤
 │  1   │95年10月25日晚間7時 │桃園縣龍潭鄉○○路○段 │
 │      │30分許至8時許       │農會倉庫前道路        │
 ├───┼──────────┼───────────┤
 │  2   │95年10月25日晚間7時 │桃園縣龍潭鄉○○路○段 │
 │      │30分許至8時許       │88號前道路            │
 ├───┼──────────┼───────────┤
 │  3   │95年10月25日晚間7時 │桃園縣龍潭鄉○○路○段 │
 │      │30分許至8時許       │62號前道路            │
 ├───┼──────────┼───────────┤
 │  4   │95年10月25日晚間7時 │桃園縣龍潭鄉○○路○段 │
 │      │30分許至8時許       │562巷前道路           │
 ├───┼──────────┼───────────┤
 │  5   │95年10月25日晚間7時 │桃園縣平鎮市福林里（電│
 │      │30分許至8時許       │線桿金泉幹72桿）對面道│
 │      │                    │路                    │
 ├───┼──────────┼───────────┤
 │  6   │95年10月25日晚間7時 │桃園縣平鎮市福林里山仔│
 │      │30分許至8時許       │頂12－1號前道路       │
 ├───┼──────────┼───────────┤
 │  7   │95年10月25日晚間7時 │桃園縣平鎮市福林里（電│
 │      │30分許至8時許       │線桿金泉幹15桿）對面道│
 │      │                    │路                    │
 ├───┼──────────┼───────────┤
 │  8   │95年10月25日晚間7時 │桃園縣平鎮市○○路○段 │
 │      │30分許至8時許       │道路前                │
 ├───┼──────────┼───────────┤
 │  9   │95年10月25日晚間7時 │桃園縣平鎮市○○路○段 │
 │      │30分許至8時許       │（電道線桿金太分桿7桿 │
 │      │                    │）道路前              │
 ├───┼──────────┼───────────┤
 │  10  │95年10月25日晚間7時 │台66線快速道路（金陵路│
 │      │30分許至8時許       │匝道口）道路前        │
 ├───┼──────────┼───────────┤
 │  11  │95年10月25日晚間7時 │台66線快速道路22公里處│
 │      │30分許至8時許       │                      │
 ├───┼──────────┼───────────┤
 │  12  │95年10月25日晚間7時 │台66線快速道路23.2公里│
 │      │30分許至8時許       │處                    │
 └───┴──────────┴───────────┘
